【裁判字號】    97,消債更,739
【裁判日期】    980108
【裁判案由】    更生
【裁判全文】
臺灣桃園地方法院民事裁定           97年度消債更字第739號
聲  請  人
即債務  人  甲○○
上列當事人聲請消費者債務清理更生事件，本院裁定如下：
    主  文
債務人甲○○自中華民國九十八年一月八日十七時起開始更生程
序。
命司法事務官進行本件更生程序。
    理    由
一、按法院開始更生程序之裁定，應載明其年、月、日、時，並
    即時發生效力。法院裁定開始更生或清算程序後，得命司法
    事務官，進行更生或清算程序，必要時，得選任律師、會計
    師或其他適當之自然人或法人一人為監督人或管理人。消費
    者債務清理條例第45條第1 項、第16條第1 項分別定有明文
    。
二、聲請意旨略以：債務人因消費借貸、信用卡債務負欠如附表
    所示債權人無擔保債務新台幣（下同）3,078,327 元及有擔
    保債務177,000 元。債務人目前任職利達製藥股份有限公司
    ，雖有固定收入，但扣除個人膳食、第四台、網路費用、行
    動電話、水電費、瓦斯費、勞健保費、生活必需品、菜金、
    生活雜支後，已不能償還債務，債務人於消費者債務清理條
    例施行前、後，均曾提出債權人清冊，以書面向最大債權金
    融機構中國信託商業銀行股份有限公司 (下稱中國信託銀行
    ) 請求共同協商債務清償方案，惟協商不成立，債務人之無
    擔保或無優先權之債務總額未逾1,200 萬元，復未經法院裁
    定開始清算程序或宣告破產，爰聲請更生等語。
三、債務人主張之事實，業據其提出前置協商不成立通知書、戶
    籍謄本、財政部臺灣省北區國稅局95、96年度綜合所得稅各
    類所得資料清單、財產歸屬清單、財團法人金融聯合徵信中
    心當事人查詢個人資料回覆書、科達製藥股份有限公司薪資
    單、勞工保險被保險人投保資料表、使用牌照稅繳款書、汽
    車保險單、繳費收據、統一發票等為證。
四、經查：債務人因消費借貸、信用卡債務，對於附表所示金融
    機構負無擔保債務3,078,327 元及有擔保債務177,000 元，
    債務人於消費者債務清理條例施行前、後，均曾以書面向最
    大債權金融機構中國信託銀行申請協商而協商不成立，有債
    務人所提財團法人金融聯合徵信中心當事人查詢個人資料回
    覆書、無擔保債務還款計劃書、前置協商申請書、前置協商
    不成立通知書等在卷可稽。又債務人之資產僅車號7280-DZ
    自用小客車一部，其價值顯不足清償前開債務，又其收入來
    源為其薪資所得，其95、96年之全年薪資所得分別為497,84
    8 元、501,130 元，平均每月薪資分別為41,487元、41,761
    元，其97年1 至8 月之薪資分別為36,348元、29,871元、30
    ,169 元 、30,415元、30,302元、32,924元、40,701元、31
    ,713 元 ，平均每月薪資為32,805元，已較95、96年之平均
    薪資減少，亦有聲請人所提財政部台灣省北區國稅局95、96
    年度綜合所得稅各類所得資料清單、財產歸屬資料清單及薪
    資單存卷可稽。債務人與最大債權金融機構中國信託銀行協
    商時，債權人曾提出每月償還30,419元之協商條件，有債務
    人所提製表日為950530之無擔保債務還款計劃一份在卷可稽
    ，債務人雖有前開所述之固定薪資收入，參照行政院主計處
    依社會救助法第4 條所統計之最低生活費一覽表，臺灣省97
    年每人每月最低生活費為9,829 元，此金額雖非可一體適用
    ，然究非不可作為衡量維持基本生活所需費用之標準，以債
    務人97年每月平均薪資32,805元，扣除維持其基本生活所需
    之9,829 元後，餘款22,976元實不能清償上開債務，加以債
    務人前與最大金融機構中國信託銀行協商時，當時參與共同
    協商之債權人尚不包括非屬金融機構摩根聯邦資產管理股份
    有限公司 (債權額為39,000元)、 萬榮行銷顧問股份有限公
    司 (債權額為277,000 元)， 如債務人同時清償上開二筆債
    務，將更有所不足，又債務人及債權人中國信託銀行於本院
    審理時，雖均陳稱願再協商，惟於庭訊後卻分別具狀互指他
    造不與其連繫，顯然並無再為協商之意願，堪認債務人確有
    不能清償之情，此外，復查債務人有消費者債務清理條例第
    6 條第3 項、第8 條或第46條各款所定駁回更生聲請之事由
    存在，則債務人聲請更生，即屬有據，應予准許，並依首揭
    規定命司法事務官進行本件更生程序，爰裁定如主文。
中    華    民    國    98    年    1     月    8     日
                  民事第三庭    法  官  黃斯偉
以上正本係照原本作成。
本裁定不得抗告。
中    華    民    國    98    年    1     月    8     日
                                書記官  古秋梅
┌────────────────────────────┐
│附表：債權人清冊                                        │
├────────────────────────────┤
│台北富邦銀行                                            │
│國泰世華銀行                                            │
│荷蘭銀行                                                │
│渣打國際商業銀行                                        │
│摩根聯邦資產管理股份有限公司                            │
│萬榮行銷顧問股份有限公司                                │
│大眾銀行                                                │
│安泰商業銀行                                            │
│中國信託商業銀行                                        │
│慶豐商業銀行                                            │
│友邦信用卡公司                                          │
│台北富邦商業銀行                                        │
└────────────────────────────┘


司法院資訊處製作；財團法人民間司法改革基金會備份。
